臺灣高等法院刑事裁定
111年度抗字第948號
抗  告  人
即  被  告  吳佩玲



上列抗告人即被告因業務侵占等案件，不服臺灣臺北地方法院中
華民國111年6月1日所為延長羈押之裁定（110年度訴字第348號
），提起抗告，本院裁定如下：
    主  文
抗告駁回。       
    理  由
一、原裁定意旨略以：被告甲○○因業務侵占等案件，經檢察官提
    起公訴，雖其否認行使偽造私文書、業務侵占、詐欺等犯行
    ，然依卷內證據，足認被告犯罪嫌疑重大；又被告多次經法
    院合法傳喚，均無正當理由未到庭，前經原審第一次發布通
    緝後自行到案，經衡量比例原則，認被告若以新臺幣3萬元
    具保，則無羈押之必要，嗣因被告覓保無著，改以限制住居
    之處分；惟被告再次經合法通知後仍無故未到庭，復經原審
    第二次通緝後始自行到案，有事實足認有逃亡之虞，且非予
    羈押顯難進行追訴審判，而自民國111年3月11日起予以羈押
    。茲因羈押期間即將屆滿，原審於111年5月4日訊問被告，
    並聽取檢察官與辯護人意見後，認被告雖於原審準備程序時
    否認犯行，然依卷內證據，足認被告犯罪嫌疑重大；又被告
    多次經法院合法傳喚，均無正當理由未到庭，前經原審第一
    次發布通緝後方自行到庭，嗣經原審為限制住居之處分，惟
    被告仍無法遵期到庭，且派警拘提無著，於第二次發布通緝
    後始自行到案，顯見被告有意規避本案審理程序而使審判不
    能順利進行，足認被告確有逃亡之羈押原因；復審酌被告被
    訴犯行對於私文書信用法益及告訴人財產法益之危害性、國
    家刑罰權遂行之公益考量，以及羈押對被告人身自由之不利
    益、防禦權行使之限制後，認仍有繼續羈押被告之必要，爰
    裁定自111年6月11日起延長被告羈押期間2月等語。
二、被告抗告意旨略以：伊前遭任職之旅社無預警通知不用去上
    班，伊未領到薪資、中高齡失業，面臨龐大生活經濟壓力，
    僅能透過派遣在桃園機場代班日領，工作不穩定，第一次通
    緝自行到案後，伊在住處居住作息正常，沒有逃亡及規避審
    判之虞，且伊沒有任何貪圖不法所得之意圖，又這段時間都
    是年邁父母來回奔波房租、到處借貸伊二名未成年子女所需
    生活費用及打理伊所內所需日常用品，懇請讓伊交保，能夠
    自己工作賺錢還清債務及提出勞資爭議處理等語。　
三、按羈押與否之審查，其目的僅在判斷是否符合羈押之條件及
    有無實施羈押強制處分之必要，並非認定被告有無犯罪之實
    體審判程序。關於羈押之要件，無須經嚴格證明，被告是否
    成立犯罪，乃將來法院應為實體判斷之問題，與法院是否羈
    押被告無必然之關係。又所謂延長羈押，亦屬拘禁被告之強
    制處分，其目的在保全證據、確保刑事訴訟程序之進行及刑
    罰權之執行。是刑事被告經法官訊問後，究竟有無刑事訴訟
    法第101條第1項各款或第101條之1第1項各款所規定之情形
    ，及應否依同法第108條之規定予以延長羈押，法院應按訴
    訟進行之程度、卷證資料及其他一切情事斟酌之。
四、經查：
  ㈠被告經原審訊問結果，雖否認被訴之各項犯行，惟依現有卷
    內事證（詳卷），仍足認被告涉犯刑法第216條、第210條行
    使偽造私文書、第336條第2項業務侵占及第339條第1項詐欺
    取財等罪嫌疑重大；又被告前經原審數次傳喚、拘提而未到
    庭，並經原審兩次發布通緝（第一次通緝到庭後原審尚給予
    限制住居之羈押替代處分）等情，經本院核閱卷宗無誤，有
    事實足認其有逃亡及規避審判之虞，非予羈押顯難進行後續
    之審判程序，而上開抗告意旨關於被告之生活、家庭及經濟
    狀況，仍難以袪除其可能逃亡及規避審判之疑慮。
　㈡從而，原審認為被告原羈押原因仍屬存在，並經權衡被告被
    訴犯行對於私文書信用法益及告訴人財產法益之危害性、國
    家刑罰權遂行之公益考量，以及羈押對被告人身自由之不利
    益、防禦權行使之限制後，認若以具保、限制住居等侵害較
    小之手段，均不足以確保後續之審判程序順利進行，而有繼
    續羈押之必要，爰裁定自111年6月11日起延長羈押2月，且
    觀諸卷內資料，查無刑事訴訟法第114條各款所定事由存在
    ，故原裁定經核尚無違誤。被告仍執前詞提起抗告，本院認
    其抗告為無理由，應予駁回。
據上論斷，應依刑事訴訟法第412條，裁定如主文。
中　　華　　民　　國　　111 　年　　6 　　月　　24　　日
                  刑事第四庭    審判長法  官  陳筱珮
                                      法  官  柯姿佐
                                      法  官  吳元曜
以上正本證明與原本無異。
不得再抗告。
                                      書記官  黃亮潔
中　　華　　民　　國　　111 　年　　6 　　月　　24　　日